sl-SI: Klarinet, vključno z dodatki: Sodček (dodatni sodček); Odmevnik (dodatni odmevnik); Pokrovček; Komplet za nego (več delov); Kovček; Čistilna ščetka; Čistilna krpica; Brisalec; Mast za pluto; Knjiga z navodili/učbenik; Ligatura; Ustnik; Nalepka za ustnik; Vratni trak; Papir za blazinice; Etui za jezičke; Jezički; Izvijač; Blazinica za naslon za palec; Drugo
de: Enthaltenes Klarinettenzubehör: Birne (zusätzliche Birne); Becher (zusätzlicher Becher); Kapsel; Pflegeset (mehrteilig); Koffer; Reinigungsbürste; Reinigungstuch; Durchziehwischer; Korkfett; Lehrbuch/Schulwerk; Blattschraube; Mundstück; Bissgummi; Tragegurt; Polsterpapier; Blätteretui; Blätter; Schraubendreher; Daumenhalterkissen; Sonstige
fr: Accessoires fournis avec la clarinette: Baril (baril supplémentaire); Pavillon (pavillon supplémentaire); Couvre-bec; Kit d’entretien (articles multiples); Étui; Brosse de nettoyage; Chiffon de nettoyage; Écouvillon de nettoyage; Graisse à liège; Livre d’instructions/méthode; Ligature; Bec; Pastille protège-bec; Cordon; Papier pour tampons; Étui à anches; Anches; Tournevis; Coussin de repose-pouce; Autre
sk-SK: Súčasťou klarinetu je príslušenstvo: Súdok (ďalší súdok); Ozvučník (ďalší ozvučník); Klobúčik; Súprava na údržbu (viacero položiek); Puzdro; Čistiaca kefka; Čistiaca handrička; Čistiaci vyterák; Mazivo na korok; Príručka/metodická kniha; Ligatúra; Náustok; Nálepka na náustok; Popruh na krk; Čistiaci papier na klapky; Puzdro na plátky; Plátky; Skrutkovač; Vankúšik pod palec; Iné
bg-BG: С включени аксесоари за кларинет: Буренце (допълнително буренце); Камбана (допълнителна камбана); Капачка; Комплект за поддръжка (с много елементи); Калъф; Четка за почистване; Кърпа за почистване; Тампон за почистване; Смазка за корк; Учебник/методика; Лигатура; Мундщук; Подложка за мундщук; Каишка за врата; Почистваща хартия за клапи; Калъф за платъци; Платъци; Отвертка; Възглавничка за опора на палеца; Друго
lt-LT: Prie klarneto pridedami priedai: Statinaitė (papildoma); Žiobtas (papildomas žiobtas); Gaubtelis; Priežiūros rinkinys (kelių dalių); Dėklas; Valymo šepetėlis; Valymo šluostė; Vamzdžio valymo šluostė; Kamščių tepalas; Instrukcija / metodinė knyga; Ligatūra; Pūstukas; Pūstuko pagalvėlė; Kaklo dirželis; Pagalvėlių valymo popierius; Liežuvėlių dėklas; Liežuvėliai; Atsuktuvas; Nykščio atramos pagalvėlė; Kita
hr-HR: Uključen pribor za klarinet: Burence (dodatno burence); Ljevkasti završetak (dodatni); Poklopac; Komplet za održavanje (više predmeta); Kutija; Četka za čišćenje; Krpica za čišćenje; Brisak za čišćenje; Mast za pluto; Knjiga s uputama / priručnik; Ligatura; Usnik; Podložak za usnik; Vratni remen; Papir za jastučiće; Kutija za jezičke; Jezičci; Odvijač; Jastučić za oslonac za palac; Ostalo
el: Αξεσουάρ που περιλαμβάνονται με το κλαρινέτο: Βαρελάκι (επιπλέον βαρελάκι); Καμπάνα (επιπλέον καμπάνα); Καπάκι; Κιτ φροντίδας (πολλαπλών ειδών); Θήκη; Βουρτσάκι καθαρισμού; Πανάκι καθαρισμού; Εργαλείο καθαρισμού (swab); Γράσο για τον φελλό; Βιβλίο οδηγιών/βιβλίο μεθόδου; Λιγκατούρα; Επιστόμιο; Προστατευτικό επιστομίου; Λουράκι λαιμού; Χαρτί για τις τάπες; Θήκη για καλάμια; Καλάμια; Κατσαβίδι; Μαξιλαράκι αντίχειρα; Άλλο
ja: クラリネットに含まれるアクセサリー: バレル (追加バレル); ベル (追加ベル); キャップ; お手入れキット (マルチアイテム); ケース; クリーニングブラシ; クリーニングクロス; クリーニングスワブ; コルクグリス; 教則本/メソッドブック; リガチャー; マウスピース; マウスピースパッチ; ネックストラップ; パッドペーパー; リードケース; リード; ドライバー; サムレストクッション; その他
pt-PT: Acessórios incluídos com o clarinete: Barrilete (barrilete adicional); Campânula (campânula adicional); Cobre-boquilha; Kit de cuidados (vários artigos); Estojo; Escova de limpeza; Pano de limpeza; Swab de limpeza; Massa para cortiça; Livro de instruções/livro de método; Braçadeira; Boquilha; Adesivo de boquilha; Correia de pescoço; Papel para sapatilhas; Estojo de palhetas; Palhetas; Chave de parafusos; Almofada do apoio de polegar; Outro
vi: Phụ kiện kèm theo của kèn Clarinet: Ống nối (ống nối phụ); Loa kèn (loa kèn phụ); Nắp; Bộ chăm sóc (nhiều món); Hộp; Cọ vệ sinh; Khăn lau; Que chùi; Mỡ bôi trơn khớp nối; Sách hướng dẫn/sách phương pháp; Đai kẹp dăm; Ống ngậm; Miếng dán ống ngậm; Dây đeo cổ; Giấy thấm nút bấm; Hộp đựng dăm kèn; Dăm kèn; Tua vít; Đệm tựa ngón cái; Khác
fi: Klarinetin mukana tulevat lisävarusteet: Päärynä (ylimääräinen päärynä); Kello (ylimääräinen kello); Suojus; Hoitopakkaus (useita osia); Kotelo; Puhdistusharja; Puhdistusliina; Vetoliina; Korkkirasva; Ohjekirja/oppikirja; Kiristin; Suukappale; Suukappaleen tyyny; Kaulahihna; Tyynypaperi; Lehdykkäkotelo; Lehdykät; Ruuvimeisseli; Peukalotuen pehmuste; Muu
tr: Klarinete dahil edilen aksesuarlar: Barel (ek barel); Kalak (ek kalak); Kapak; Bakım kiti (çoklu ürün); Kutu; Temizleme fırçası; Temizleme bezi; Temizleme çubuğu; Mantar yağı; Eğitim kitabı/metot kitabı; Ligatür; Bek (ağızlık); Bek pedi; Boyun askısı; Ped temizleme kağıdı; Kamış kutusu; Kamışlar; Tornavida; Başparmak dayanağı yastığı; Diğer
hu: Klarinét mellékelt tartozékai: Hordó (kiegészítő hordó); Tölcsér (kiegészítő tölcsér); Kupak; Ápolókészlet (többrészes); Tok; Tisztítókefe; Tisztítókendő; Tisztító áthúzókendő; Parafazsír; Oktatókönyv/kottás füzet; Szorítógyűrű; Fúvóka; Fúvókavédő tapasz; Nyakpánt; Párnatisztító papír; Nádtartó tok; Nádak; Csavarhúzó; Hüvelykujjtámasz-párna; Egyéb
ro-RO: Accesorii incluse pentru clarinet: Butoiaș (butoiaș suplimentar); Pavilion (pavilion suplimentar); Capac; Kit de îngrijire (mai multe articole); Cutie; Perie de curățare; Lavetă de curățare; Pămătuf de curățare; Vaselină pentru plută; Carte de instrucțiuni/manual; Brățară; Muștiuc; Protecție pentru muștiuc; Curea pentru gât; Hârtie pentru pernițe; Toc pentru ancii; Ancii; Șurubelniță; Perniță pentru suportul de deget; Altele
ru: Аксессуары в комплекте кларнета: Бочонок (дополнительный бочонок); Раструб (дополнительный раструб); Колпачок; Набор для ухода (из нескольких предметов); Футляр; Щеточка для чистки; Салфетка для чистки; Тампон для чистки; Смазка для пробки; Учебник / методическое пособие; Лигатура; Мундштук; Наклейка на мундштук; Шейный ремешок; Бумага для чистки подушек; Футляр для тростей; Трости; Отвертка; Подушечка для упора большого пальца; Другое
zh-TW: 單簧管包含配件: 調音管 (額外調音管); 揚音管 (額外揚音管); 吹嘴蓋; 保養套組 (多項物品); 收納盒; 清潔刷; 清潔布; 通條布; 軟木膏; 說明書/教材; 束圈; 吹嘴; 吹嘴護片; 頸帶; 吸水紙; 簧片盒; 簧片; 螺絲起子; 拇指墊; 其他
nb: Inkludert tilbehør for klarinett: Pærestykke (ekstra pærestykke); Klokkestykke (ekstra klokkestykke); Hette; Pleiesett (flere deler); Etui; Rengjøringsbørste; Pusseklut; Gjennomtrekksklut; Korkfett; Instruksjonsbok / metodebok; Ligatur; Munnstykke; Munnstykkepute; Nakkereim; Putepapir; Flisetui; Rørblad; Skrutrekker; Tommelstøttepute; Annet
ko: 클라리넷 액세서리 포함: 배럴(추가 배럴); 벨(추가 벨); 캡; 관리 키트(다중 품목); 케이스; 세척 브러시; 세척 천; 클리닝 스와브; 코르크 그리스; 설명서/교본; 리가춰; 마우스피스; 마우스피스 패치; 넥 스트랩; 패드 페이퍼; 리드 케이스; 리드; 드라이버; 엄지 받침대 쿠션; 기타
sv: Klarinettillbehör som ingår: Päron (extra päron); Klockstycke (extra klockstycke); Rörskydd; Vårdsats (flera delar); Etui; Rengöringsborste; Putsduk; Rengöringsduk; Korkfett; Instruktionsbok/metodbok; Ligatur; Munstycke; Munstyckslapp; Halsrem; Putspapper; Rörbladsetui; Rörblad; Skruvmejsel; Tumstödsdyna; Annat
nl: Inbegrepen klarinetaccessoires: Tonnentje (extra tonnetje); Beker (extra beker); Kap; Onderhoudsset (meerdere items); Koffer; Schoonmaakborstel; Schoonmaakdoek; Schoonmaakwisser; Kurkvet; Instructieboek/lesboek; Rietbinder; Mondstuk; Mondstukpleister; Draagkoord; Polsterpapier; Rietendoosje; Rieten; Schroevendraaier; Duimsteunkussen; Anders
pl: Akcesoria dołączone do klarnetu: Baryłka (dodatkowa baryłka); Czara (dodatkowa czara); Kapturek; Zestaw pielęgnacyjny (wieloelementowy); Futerał; Szczoteczka do czyszczenia; Ściereczka do czyszczenia; Wycior; Smar do korka; Podręcznik / zeszyt nutowy; Ligatura; Ustnik; Nakładka na ustnik; Pasek na szyję; Bibułki do poduszek; Etui na stroiki; Stroiki; Śrubokręt; Poduszka pod kciuk; Inne
it: Accessori inclusi per clarinetto: Barilotto (barilotto aggiuntivo); Campana (campana aggiuntiva); Copribocchino; Kit per la manutenzione (più articoli); Custodia; Spazzola per la pulizia; Panno per la pulizia; Scovolino per la pulizia; Grasso per sughero; Manuale di istruzioni/Libro di metodo; Legatura; Bocchino; Salvabocchino; Tracolla; Carta per tamponi; Portance; Ance; Cacciavite; Cuscino poggiapollice; Altro
cs: Příslušenství dodávané s klarinetem: Soudek (přídavný soudek); Ozvěna (přídavná ozvěna); Klobouček; Sada pro péči (vícedílná); Pouzdro; Čisticí kartáček; Čisticí hadřík; Vytěrák; Mazivo na korek; Příručka/škola; Strojek; Hubička; Nálepka na hubičku; Popruh na krk; Čisticí papírek na podlepky; Pouzdro na plátky; Plátky; Šroubovák; Polštářek pod palec; Jiné
th: อุปกรณ์เสริมที่มาพร้อมกับคลาริเน็ต: บาร์เรล (บาร์เรลเพิ่มเติม); ลำโพง (ลำโพงเพิ่มเติม); ฝาครอบ; ชุดดูแลรักษา (หลายชิ้น); เคส; แปรงทำความสะอาด; ผ้าทำความสะอาด; ไม้สวับทำความสะอาด; จาระบีคอร์ก; คู่มือ/แบบฝึกหัด; รัดลิ้น (Ligature); ปากเป่า; แผ่นรองปากเป่า; สายคล้องคอ; กระดาษซับแพด; เคสลิ้น; ลิ้น; ไขควง; ยางรองนิ้วโป้ง; อื่นๆ
zh-CN: 单簧管附带配件: 调节管（备用调节管）; 喇叭口（备用喇叭口）; 笛帽; 护理套件（多件套）; 琴盒; 清洁刷; 清洁布; 清洁通条布; 软木膏; 教程/教材; 卡子; 笛头; 笛头垫; 挂脖背带; 键垫吸水纸; 哨片盒; 哨片; 螺丝刀; 拇指托垫; 其他
en: Clarinet included accessories: Barrel (additional barrel); Bell (additional bell); Cap; Care kit (multi-item); Case; Cleaning brush; Cleaning cloth; Cleaning swab; Cork grease; Instruction book/method book; Ligature; Mouthpiece; Mouthpiece patch; Neck strap; Pad paper; Reed case; Reeds; Screwdriver; Thumb rest cushion; Other
pt-BR: Acessórios do clarinete incluídos: Barrilete (barrilete adicional); Campana (campana adicional); Cobre-boquilha; Kit de cuidados (vários itens); Estojo; Escova de limpeza; Pano de limpeza; Swab de limpeza; Graxa para cortiça; Livro de instruções/método; Abraçadeira; Boquilha; Adesivo protetor de boquilha; Correia de pescoço; Papel secador para sapatilhas; Porta-palhetas; Palhetas; Chave de fenda; Protetor de apoio de polegar; Outro
da: Klarinettilbehør medfølger: Pærestykke (ekstra pærestykke); Klangstykke (ekstra klangstykke); Hætte; Plejesæt (flere dele); Etui; Rensebørste; Pudseklud; Gennemtræksklud; Korkfedt; Instruktionsbog/undervisningsbog; Ligatur; Mundstykke; Bideplade; Halsrem; Rensepapir til puder; Bladetui; Blade; Skruetrækker; Tommelfingerstøttepude; Andet
es: Accesorios incluidos del clarinete: Barrilete (barrilete adicional); Campana (campana adicional); Boquillero; Kit de cuidado (varios artículos); Estuche; Cepillo de limpieza; Paño de limpieza; Hisopo de limpieza; Grasa para corcho; Libro de instrucciones/método; Abrazadera; Boquilla; Compensador de boquilla; Correa para el cuello; Papel de limpieza de zapatillas; Estuche para cañas; Cañas; Destornillador; Protector de apoyo para el pulgar; Otro